臺灣士林地方法院民事判決
111年度訴字第1033號
原      告  林○彤    （真實姓名及住所均詳卷）
            郭○雯    （真實姓名及住所均詳卷）
共      同
訴訟代理人  梁均廷律師
            葉恕宏律師
被      告  潘彥廷  
上列被告因妨害秘密案件，原告提起附帶民事訴訟請求損害賠償
，經本院刑事庭移送前來（110年度附民字第791號），本院於民
國111年9月6日言詞辯論終結，判決如下：
    主  文
被告應給付原告甲○○新臺幣貳拾萬元，及自民國一百一十年十一
月二十四日起至清償日止，按年息百分之五計算之利息。
被告應給付原告乙○○新臺幣貳拾伍萬元，及自民國一百一十年十
一月二十四日起至清償日止，按年息百分之五計算之利息。
原告其餘之訴駁回。
訴訟費用由被告負擔百分之二十三，餘由原告負擔。
本判決勝訴部分得假執行。
原告其餘假執行之聲請駁回。
    事實及理由
原告主張：被告於民國108年7月間起至110年2月1日止，任職於
  址設臺北市大同區承德路之某科技教育股份有限公司（公司名
  稱及地址均詳卷），並與伊等為同事關係。詎被告於附表一、
  二所示時、地，竟利用與伊等友好關係趁伊等不備，持其蘋果
  廠牌手機，以照相、錄影方式，竊錄伊等如附表一、二「攝錄
  內容」欄所示身體隱私部位之照片或動態影片，並將之儲存在
  上開手機內，侵害伊等之隱私權，致伊等受有焦慮恐懼而需前
  往診所就診、心理諮商，而受有非財產上損害，爰依民法第18
  4條、第195條第1項規定，訴請被告賠償伊等精神慰撫金各新
  臺幣（下同）100萬元，及均加計法定遲延利息等語。並聲明
  ：被告應各給付原告100萬元，及均自起訴狀繕本送達翌日起
  至清償日止，按年息5％計算之利息。
被告則以：伊對於上開侵權行為事實不爭執，並針對伊之行為
  向原告道歉。然原告請求之金額過高，請考量伊目前無正職，
  月薪約2萬元，僅能賠償每人各15萬元及相關交通、就醫等額
  外費用等語，資為抗辯。並聲明：原告之訴駁回。
查原告主張之上開事實，業據其提出工作場所性騷擾申訴表、
  受理刑事案件報案三聯單、性騷擾調查裁決表、LINE對話紀錄
  、診斷證明書、心理諮商費用收據、留職停薪證明等件為證，
  且有本院110年度易字第547號判決在卷可佐，復為被告所不爭
  執（見本院卷第49頁），可信為真。是原告依上開規定，請求
  被告賠償精神慰撫金，自屬有據。
按精神慰撫金之賠償，其核給之標準固與財產上損害計算不同
  ，然非不可斟酌兩造身分資力與加害程度，及其他各種情形核
  定相當之數額。且所謂相當之金額，應以實際加害情形及被害
  者因此所受痛苦之程度，與兩造身分地位、經濟狀況等關係定
  之。本院審酌被告僅為滿足個人己身私慾，即利用兩造關係趁
  原告不備，侵害原告隱私權之加害行為態樣、竊錄之次數、期
  間，已使原告分別發生焦慮恐懼致需前往診所就診、心理諮商
  等原告因此所受痛苦之程度，暨斟酌兩造身分地位名下財產資
  力狀況（見本院卷第49頁言詞辯論筆錄及本院限制閱覽卷內兩
  造之財產總歸戶資料）及其他各種情形等一切情狀，認被告應
  賠償原告甲○○、乙○○之慰撫金，依序以20萬元、25萬元為相當
  ，逾此數額之請求，則難准許。
從而，原告依侵權行為法則，請求被告依序賠償原告甲○○20萬
  元、原告乙○○25萬元，及均自111年11月24日起（見附民卷第8
  7頁）至清償日止，按年息5％計算之利息，為有理由，應予准
  許，逾此範圍之請求，則為無理由，應予駁回。
本件原告勝訴部分所命給付之金額合計未逾50萬元，爰依民事
  訴訟法第389條第1項第5款之規定，依職權宣告假執行。至原
  告敗訴部分，其假執行之聲請已失所依附，應併予駁回。
本件判決基礎已臻明確，兩造其餘攻防方法、訴訟資料及陳述
  ，經本院斟酌後，核與判決結果不生影響，爰不逐一論列，附
  此敘明。
據上論結，本件原告之訴為一部有理由，一部無理由，爰判決
  如主文。　
中　　華　　民　　國　　111 　年　　9 　　月　　19　　日
                  民事第三庭  法  官  王沛雷
以上正本係照原本作成。
如對本判決上訴，應於判決送達後20日內向本院提出上訴狀，若
委任律師提起上訴者，應一併繳納上訴審裁判費，否則本院得不
命補正逕行駁回上訴。
中　　華　　民　　國　　111 　年　　9 　　月　　19　　日
                              書記官  邱筱菱
附表一：原告甲○○部分
編號 時間 地點 攝錄形式 攝錄內容 1 108年7月18日9：00 公司 照片 林○○胸口 2 108年11月22日 13：40-13：41 公司大會議室 照片 林○○裙底、靠近裙底 3 109年2月27日13：50 公司大會議室 照片 林○○裙底 4 109年2月27日18：05 公司大會議室 照片 林○○裙底 5 109年6月20日 12：29-12：38 公司802會議室 照片 林○○胸口 6 109年7月8日8：59 公司茶水間 照片 林○○裙底 7 109年7月17日17：28 公司同事座位 照片、動態攝影 林○○裙底 8 109年7月17日17：30 公司同事座位 照片、動態攝影 林○○裙底 9 109年7月17日 14：12-14：13 公司林○○座位 照片、動態攝影 林○○裙底 10 109年7月17日14:44 公司林○○座位 照片、動態攝影 林○○裙底 11 109年7月17日14：13 公司林○○座位 照片、動態攝影 林○○裙底 12 109年7月17日14：44 公司林○○座位 照片、動態攝影 林○○裙底 13 109年7月17日14：11 公司林○○座位 照片、動態攝影 林○○裙底 14 109年7月17日17：30 公司同事座位 照片、動態攝影 林○○裙底 15 109年7月17日 14：11-14：13 公司林○○座位 照片、動態攝影 林○○裙底 16 109年7月17日 14：24-14：25 公司林○○座位 照片、動態攝影 林○○裙底 17 109年7月17日14：44 公司林○○座位 照片、動態攝影 林○○裙底 18 109年7月17日17：29 公司同事座位 照片、動態攝影 林○○裙底 19 109年7月30日16：55 公司林○○座位 照片 林○○裙底 20 109年9月10日11：25 公司林○○座位 照片 林○○裙底 21 109年10月22日9：59 公司林○○座位 照片 林○○裙底 22 109年10月27日8：48 公司茶水間 照片 林○○裙底 23 109年10月29日12：54 公司茶水間 照片 林○○裙底 24 109年11月17日18：08 公司被告座位 照片 林○○裙底 25 109年11月18日12：37 臺北市中山區之某餐廳（餐廳名稱及地址詳卷） 照片 林○○裙底 26 109年12月10日12：35 公司林○○座位 照片 林○○裙底 27 109年12月10日 18：16-18：17 公司同事座位 照片 林○○裙底 28 109年12月21日 12：44-12：46 公司802會議室 照片 林○○裙底 29 109年12月25日12：50 公司802會議室 照片 林○○裙底 30 109年12月30日12：01 公司林○○與被告座位間走道 照片 林○○裙底 31 110年1月20日12：35 臺北市中山區之某餐廳（餐廳名稱及地址詳卷） 照片 林○○裙底 32 110年1月25日9：04 公司茶水間 照片 林○○裙底 33 110年1月25日 9：14、9：18 公司茶水間 照片、動態攝影 林○○裙底 34 110年2月1日9：03 公司林○○座位 照片 林○○裙底 35 110年2月1日11：18 公司茶水間 照片 林○○裙底 
附表二：原告乙○○部分　
編號 時間 地點 攝錄形式 攝錄內容 1 108年8月29日9：00 公司茶水間 照片 郭○○裙底 2 108年10月8日14：25 公司 照片 郭○○裙底 3 109年3月13日20：40分 臺北市中正區之某商場（商場名稱及地址詳卷） 照片 郭○○裙底 4 109年4月17日12：08 公司被告座位 照片 郭○○裙底 5 109年5月19日 16：31-16：32 公司茶水間 照片 郭○○裙底 6 109年5月26日17：12 公司茶水間 照片 郭○○裙底 7 109年5月26日17：12 公司茶水間 照片 郭○○裙底 8 109年5月26日17：12 公司茶水間 照片 郭○○裙底 9 109年6月22日9：27 公司 照片 郭○○裙底 10 109年8月6日9：20 公司同事座位 照片 郭○○裙底 11 109年8月21日 8：44-8：47 公司茶水間 照片 郭○○裙底 12 109年8月27日12：06 公司茶水間 照片、動態攝影 郭○○裙底 13 109年8月27日12：06 公司茶水間 照片、動態攝影 郭○○裙底 14 109年9月1日 14：04-14：05 公司大會議室 照片 郭○○裙底 15 109年9月7日13：01 公司茶水間 照片 郭○○裙底 16 109年9月23日9：01 公司茶水間 照片 郭○○裙底 17 109年9月23日9：17 公司茶水間 照片 郭○○裙底 18 109年9月28日8：57 公司茶水間 照片 郭○○裙底 19 109年9月28日9：02 公司茶水間 照片 郭○○裙底 20 109年10月5日8：51 公司茶水間 照片 郭○○裙底 21 109年10月7日9：16 公司茶水間 照片 郭○○裙底 22 109年10月12日8：36 公司茶水間 照片 郭○○裙底 23 109年10月15日8：27 公司茶水間 照片 郭○○裙底 24 109年10月21日8：36 公司茶水間 照片 郭○○裙底 25 109年10月26日8：46 公司茶水間 照片 郭○○裙底 26 109年10月26日13：09 公司茶水間 照片 郭○○裙底 27 109年10月26日13：09 公司茶水間 照片 郭○○裙底 28 109年10月28日8：40 公司茶水間 照片 郭○○裙底 29 109年10月28日16：21 公司茶水間 照片 郭○○裙底 30 109年11月4日 8：50-9：45 公司茶水間及林○○座位 照片 郭○○裙底 31 109年11月24日8：40 公司茶水間 照片 郭○○裙底 32 109年11月24日8：46 公司茶水間 照片 郭○○裙底 33 109年11月25日 13：03-13：04 公司茶水間 照片 郭○○裙底 34 109年11月27日8：43 公司茶水間 照片 郭○○裙底 35 109年12月2日8：45 公司茶水間 照片 郭○○裙底 36 109年12月4日8：44 公司茶水間 照片 郭○○裙底 37 109年12月7日8：49 公司茶水間 照片 郭○○裙底 38 109年12月7日16：06 公司801會議室 照片 郭○○裙底 39 109年12月7日16：09 公司801會議室 照片 郭○○裙底 40 110年1月2日 13：29-13：54 臺北市中山區之某商店（商店名稱及地址詳卷） 照片 郭○○裙底 42 110年2月1日11：10 公司 照片 郭○○裙底 43 110年2月1日11：59 公司902攝影棚 照片 郭○○裙底